【裁判字號】    99,訴,359
【裁判日期】    990531
【裁判案由】    毒品危害防制條例
【裁判全文】
臺灣基隆地方法院刑事判決               99年度訴字第359號
公  訴  人  臺灣基隆地方法院檢察署檢察官
被      告  乙○○
上列被告因毒品危害防制條例案件，經檢察官提起公訴（99年度
毒偵字第712號），被告於準備程序進行中，就被訴事實為有罪
之陳述，經本院合議庭裁定由受命法官獨任進行簡式審判程序，
判決如下：
    主    文
乙○○施用第一級毒品，處有期徒刑捌月。又施用第二級毒品，
處有期徒刑肆月。應執行有期徒刑拾月。
    犯罪事實及理由
一、本件被告乙○○所犯者非為死刑、無期徒刑、最輕本刑為3
    年以上有期徒刑之罪或高等法院管轄第一審案件，其於準備
    程序進行中，先就被訴事實為有罪之陳述，經告知其簡式審
    判程序之旨，並聽取公訴人、被告之意見後，本院合議庭業
    已依刑事訴訟法第273條之1第1項之規定，裁定由受命法官
    獨任以簡式審判程序進行本案之審理，且依同法第273條之2
    規定，簡式審判程序之證據調查，不受同法第159條第1項、
    第161條之2、第161條之3、第163條之1及第164條至第170條
    規定之限制，合先敘明。
二、本件犯罪事實、證據，除引用如附件檢察官起訴書之記載外
    ，並更正及補充如下：
  (一)犯罪事實之前科部分：
    起訴書犯罪事實欄第一段第6行所載「於96年10月25日易科
    罰金執行完畢」應予刪除，因該案嗣與本院96年度訴字第68
    1號判決判處之應執行有期徒刑6月、本院96年度訴字第654
    號判決判處之有期徒刑1年2月（經減為有期徒刑7月），嗣
    經裁定應執行有期徒刑1年3月，現仍執行中（不構成累犯）
    。
  (二)證據部分：
    補引「被告於本院準備程序及審理時之自白」為證據。
三、論罪科刑：
  (一)按海洛因、甲基安非他命分別係毒品危害防制條例所列管之
    第一級毒品及第二級毒品，此為該條例第2條第2項第1款、
    第2款所明定，被告予以施用，核其所為，係犯毒品危害防
    制條例第10條第1項之施用第一級毒品罪及同條例第2項之施
    用第二級毒品罪。其持有第一級毒品海洛因及第二級毒品甲
    基安非他命係供施用，其持有第一級毒品及第二級毒品之低
    度行為，應分別為施用第一級毒品及第二級毒品之高度行為
    所吸收，均不另論罪。又其所犯上述二罪，犯意各別，時間
    不同，應予分論併罰。
  (二)爰審酌海洛因及甲基安非他命對於人體會產生成癮性，係足
    以危害個人健康及社會安全之毒品，被告經過觀察、勒戒、
    及多次判刑後，猶不知戒除濫行施用毒品惡習，再犯本件施
    用第一級毒品及第二級毒品罪，顯見其毒癮非淺，自不宜輕
    縱，暨酌以其犯罪之自我麻醉動機、所生自我戕害結果，於
    他人尚不致造成損害及其犯後坦承犯行之態度等一切情狀，
    就其所犯上述二罪，分別量處如主文所示之刑，並定其應執
    行刑，以示懲儆。
四、應適用之法條：
    刑事訴訟法第273條之1第1項、第299條第1項前段、第310條
    之2、第454條，毒品危害防制條例第10條第1項、第2項、第
    23條第2項，刑法第11條前段、第51條第5款，判決如主文。
本案經檢察官甲○○到庭執行職務。
中    華    民    國    99    年    5     月    31    日
                  刑事第一庭法  官  王美婷
以上正本證明與原本無異。
如不服本判決應於收受送達後10日內向本院提出上訴書狀，並應
敘述具體理由；其未敘述上訴理由者，應於上訴期間屆滿後20日
內向本院補提理由書 (均須按他造當事人之人數附繕本)「切勿
逕送上級法院」。
中    華    民    國    99    年    5     月    31    日
                            書記官  明祖斌
附錄本案論罪科刑法條：
毒品危害防制條例第10條第1項、第2項
施用第一級毒品者，處 6 月以上 5 年以下有期徒刑。
施用第二級毒品者，處 3 年以下有期徒刑。
附件：
臺灣基隆地方法院檢察署檢察官起訴書
                                     99年度毒偵字第712號
    被      告  乙○○  男  35歲（民國○○年○月○○日生）
                        住臺北縣瑞芳鎮連福新城39號3樓
                        居臺北縣瑞芳鎮連福新城36號
                         （另案在臺灣基隆監獄執行中）
                        國民身分證統一編號：Ｚ000000000號
上列被告因違反毒品危害防制條例案件，業經偵查終結，認應提
起公訴，茲將犯罪事實及證據並所犯法條分敘如下：
        犯罪事實
一、乙○○前因施用毒品案件，經觀察、勒戒後，認無繼續施用
    毒品之傾向，於民國95年9月22日執行完畢釋放，並由本署
    檢察官以95年度毒偵字第1574號為不起訴處分確定。復因施
    用第一級、第二級毒品案件，經臺灣基隆地方法院以96年度
    訴字第328號判決判處應執行有期徒刑9月，並經減刑為有期
    徒刑4月15日確定，於96年10月25日易科罰金執行完畢。再
    因施用第一級、第二級毒品案件，經同法院以96年度訴字第
    681號判決判處有期徒刑4月、2月，應執行有期徒刑6月確定
    。另因轉讓第一級毒品案件，由同法院以96年度訴字第654
    號判決判處有期徒刑1年2月，嗣經上訴，由臺灣高等法院以
    96年度上訴字第5045號判決上訴駁回而確定，並經裁定減為
    有期徒刑7月。前開案件，嗣經臺灣高等法院以97年度聲字
    第1270號裁定應執行有期徒刑1年3月，並與其所犯施用第一
    級毒品所處之刑（臺灣基隆地方法院以97年度訴字第139號
    判決判處有期徒刑8月確定）接續執行，於97年1月26日入監
    ，98年2月20日假釋出監（殘刑為5月4日）。嗣經撤銷假釋
    ，所餘殘刑並與其後所犯施用毒品案件所處之有期徒刑7月
    （同法院98年度訴字第917號判決）、10月（同法院98年度
    訴字第1089號判決）接續執行，99年1月28日入監，現仍執
    行中。
二、詎其仍不知悔改，復分別基於施用第一級毒品、第二級毒品
    之犯意，於99年1月26日下午5、6時許，在臺北縣瑞芳鎮連
    福新城36號現住處，以玻璃球吸食器燒烤之方式，非法施用
    第二級毒品甲基安非他命1次後，再於同上時地，以捲菸之
    方式，非法施用第一級毒品海洛因1次。嗣於同年月28日上
    午11時40分許，在上址處，為警查獲，且經其同意採尿送驗
    呈嗎啡及安非他命、甲基安非他命陽性反應，始查悉上情。
三、案經臺北縣政府警察局瑞芳分局移送偵辦。
        證據並所犯法條
一、上揭犯罪事實業經被告乙○○於本署偵詢中坦承不諱，並有
    有台灣檢驗科技股份有限公司尿液檢驗報告（檢體編號：N0
    000000）、臺北縣政府警察局瑞芳分局偵辦毒品危害防制條
    例案件犯嫌尿液檢驗編號對照表及刑案資料查註紀錄表附卷
    可稽，被告犯嫌堪予認定。
二、核被告所為，係犯毒品危害防制條例第10條第1、2項之施用
    第一、二級毒品罪嫌。所犯施用第一級毒品海洛因及第二級
    毒品甲基安非他命之犯行，犯意各異，行為互殊，請予分論
    併罰。
三、依毒品危害防制條例第23條第2項、刑事訴訟法第251條第1
    項提起公訴。
    此  致
臺灣基隆地方法院
中    華    民    國    99    年    5     月    4     日
                              檢  察  官  李吉祥
本件正本證明與原本無異
中    華    民    國    99    年    5     月    10    日
                              書  記  官  趙立慧
附錄本案所犯法條全文
毒品危害防制條例第10條
施用第一級毒品者，處 6 月以上 5 年以下有期徒刑。
施用第二級毒品者，處 3 年以下有期徒刑。

司法院資訊處製作；財團法人民間司法改革基金會備份。
